臺灣高等法院高雄分院民事裁定　　　　　　
111年度抗字第186號
抗  告  人  涂賢文  
上列當事人因與相對人黎淑珍間侵權行為損害賠償事件，對於民
國111年3月29日臺灣高雄地方法院110年度訴字第1403號裁定，
提起抗告，本院裁定如下：
    主  文
抗告駁回。
抗告訴訟費用由抗告人負擔。
    理  由
一、按原告之訴，有其訴訟標的為確定判決之效力所及者，法院
    應以裁定駁回之；除別有規定外，終局判決就經裁判之標的
    ，有既判力，民事訴訟法第249 條第1 項第7 款、第400條
    第1 項分別定有明定。又所謂一事不再理原則，乃指同一事
    件已有確定之終局判決者而言。所謂同一事件，必須同一當
    事人就同一法律關係而為同一之請求。
二、經查：
  ㈠本件抗告人起訴主張：相對人前以詐欺、背信之方式，於民
    國105至106年間陸續向伊借款共新臺幣（下同）275萬元後
    ，並經原法院核發106年度司票字第5302號、108年度司票字
    第2587號本票裁定後，仍拒不清償，使伊求償無門，相對人
    所為詐欺、背信之行為，致伊失眠、不明減重、身心受創，
    受有相當於精神痛苦，得請求10萬元精神慰撫金，爰依侵權
    行為法律關係，聲明求為相對人給付10萬元等語（原審審訴
    卷第17、15頁、原審卷第24-25 頁。至抗告人對原審裁定駁
    回其利息66萬元上訴之抗告部分，由本院另行裁定）。
  ㈡然抗告人前已依相同原因事實及訴訟標的法律關係（即侵權
    行為法律關係），對相對人提起訴訟，請求相對人給付精神
    慰撫金10 萬元，並經原法院高雄簡易庭以109年度雄小字第
    3138號判決（下稱前案判決）確定，此有前案判決附卷足核
    （原審審訴卷第31-33頁、本院卷第93-95頁）。則依首揭規
    定及說明，本件訴訟標的為前案確定判決之效力所及，抗告
    人本於同一原因事實及法律關係對相對人為同一之請求，顯
    已違反一事不再理原則，其起訴為不合法，則原審依前揭規
    定，裁定駁回原告之訴，自無不合。是抗告人仍執原審同一
    實體上理由提起抗告，指摘原裁定不當，自無理由。
三、綜上所述，原裁定以抗告人訴請精神慰撫金10萬元之訴訟標
    的為前案確定判決之效力所及，抗告人起訴為不合法，依前
    揭規定，裁定駁回此部分之訴，並無違誤。抗告意旨指摘原
    裁定不當，求予廢棄，為無理由，應駁回其抗告。
四、據上論結，本件抗告為無理由，依民事訴訟法第495 條之1
    第1 項、第449 條第1 項、第95條、第78條裁定如主文。
中　　華　　民　　國　　111 　年　　6 　　月　　27　　日
                            民事第二庭
                                審判長法  官  黃國川
                                      法  官  李怡諄
                                      法  官  楊淑珍
以上正本證明與原本無異。
本件不得再抗告
中　　華　　民　　國　　111 　年　　6 　　月　　27　　日
                                      書記官  李宜錚